臺灣高等法院刑事判決　　　　 　　　　96年度上易字第133號
上　訴　人　臺灣臺北地方法院檢察署檢察官
被　　　告　己○○
　　　　　　庚○○
共　　　同
選任辯護人　曾海光律師
上列上訴人因被告傷害案件，不服臺灣臺北地方法院95年度易字
第718 號，中華民國95年11月16日第一審判決（起訴案號：臺灣
臺北地方法院檢察署95年度偵字第173 號），提起上訴，本院判
決如下：
    主      文
原判決關於己○○部分撤銷。
己○○傷害人之身體，處有期徒刑參月，減為壹月又拾伍日，如
易科罰金，以銀元參佰元即新臺幣玖佰元折算壹日。
其他上訴駁回。
    事      實
一、己○○與姜莊敬、翁萍夫婦（姜、翁二人在臺北市○○區○○街七十巷五弄一號一樓經營「茶茶姜餐廳」）為朋友關係
    。緣甲○○、戊○○於民國九十四年十一月十八日晚間偕同
    友人許培榮、林世民、黃啟勝、徐維勵、呂英正等共約十餘
    人在「茶茶姜餐廳」聚餐，迄翌（十九）日凌晨一時許，甲○○與戊○○前往櫃臺欲結帳時，甲○○因消費帳款爭議及
    屢次刷卡不過，對在櫃臺內負責結帳事宜之翁萍不滿，遂出
    言辱罵之，使翁萍深覺受辱，嗣於甲○○、戊○○結帳離去
    時，同在餐廳內用餐之姜莊敬夫婦的友人己○○、乙○○等
    人因得知翁萍獨自在櫃檯內哭泣，心有不平，遂與店內其他
    男子共約四、五人起身至門口與甲○○理論，惟因甲○○已
    有醉意，雙方再起口角，經甲○○友人黃啟勝等人致歉勸阻
    後，甲○○乃偕戊○○離去，惟己○○等人仍不滿甲○○之
    態度，乃繼續跟隨在後，旋於甲○○、戊○○二人，聽聞身
    後人聲嘈雜，回頭查看時，己○○因氣憤難平，竟基於傷害
    之故意，動手毆打戊○○臉部一拳，致其受有臉部擦挫傷併
    瘀血、鼻骨骨折之傷害，其他同行之人則與甲○○發生推擠
    拉扯。
二、案經戊○○訴由臺北市政府警察局大安分局報請臺灣臺北地
    方法院檢察署檢察官偵查起訴。
    理      由
壹、程序事項
一、按：刑事訴訟法第一百五十九條第一項雖規定，被告以外之
    人於審判外之言詞或書面陳述，除法律有規定外，不得作為
    證據。惟同法第一百五十九條之五明定：「被告以外之人於
    審判外之陳述，雖不符前四條之規定，而經當事人於審判程
    序同意作為證據，法院審酌該言詞陳述或書面陳述作成時之
    情況，認為適當者，亦得為證據。」、「當事人、代理人或
    辯護人於法院調查證據時，知有第一百五十九條第一項不得
    為證據之情形，而未於言詞辯論終結前聲明異議者，視為有
    前項之同意。」，其立法理由在於傳聞證據未經當事人之反
    對詰問予以核實，乃排斥其證據能力。惟當事人如放棄對原
    供述人之反對詰問權，於審判程序表示同意該等傳聞證據可
    作為證據，此時，法院除認該傳聞證據欠缺適當性外，自可
    承認其證據能力。又當事人、代理人或辯護人於調查證據時
    ，知有刑事訴訟法第一百五十九條第一項不得為證據之情形
    ，卻表示「對於證據調查無異議」、「沒有意見」等意思，
    而未於言詞辯論終結前聲明異議者，應視為已有將該等傳聞
    證據採為證據之同意。最高法院九十三年度台上字第三五三
    三號、九十四年度台上字第二九七六號判決均採同一見解。
    經查本案被告二人、選任辯護人及檢察官於本院準備程序期
    日、審判期日，對本案之證據即：告訴人甲○○於警詢之證
    述筆錄稱：（見偵查卷第六頁）、於偵查中經檢察事務官詢
    問之證述筆錄（見偵查卷第三十五頁）等，表示對證據能力
    不爭執，復於審判期日就本院一一提示之證據於言詞辯論終
    結前，均未就所調查之證據主張有刑事訴訟法第一百五十九
    條第一項不得為證據之情形，本院審酌該書面陳述作成時之
    情況，認為適當，是參照上開說明要旨，本案經調查之證據
    ，均有證據能力，合先敘明。
二、「告訴人戊○○之國泰綜合醫院九十四年十一月二十四日、
    同年十一月二十九日診斷證明書各一紙」，係從事醫療業務
    之醫生，於業務上或通常業務過程所須製作之紀錄文書，且
    查無「顯有不可信之情況」，依刑事訴訟法第一百五十九條
    之四第二款之規定，自得作為證據。
三、「告訴人戊○○提出之傷勢照片四張」、「檢察官提出之現
    場照片三張」，均係透過相機拍攝所得，均與本案犯罪事實
    有自然之關聯性，經查並無不得作為證據之事由，依法自得
    作為證據。
貳、實體事項
甲、被告己○○傷害告訴人戊○○有罪部分：
一、訊據被告己○○矢口否認有何傷害告訴人戊○○之犯行，辯
    稱：當日我見店內客人乙○○與告訴人甲○○發生衝突時，
    即與茶茶姜餐廳負責人姜莊敬之胞姐丙○○、餐廳員工丁○○等人從中阻擋制止衝突發生，當時僅在場勸架，並未出手
    傷害戊○○云云。惟查：
  (一)、甲○○、戊○○於九十四年十一月十八日晚間偕同友人許
      培榮、林世民、黃啟勝、徐維勵、呂英正等共約十餘人在
      「茶茶姜餐廳」聚餐，迄翌（十九）日凌晨一時許甲○○
      與戊○○前往櫃臺欲結帳時，甲○○因消費帳款爭議及屢
      次刷卡不過，對在櫃臺內負責結帳事宜之翁萍不滿，遂出
      言辱罵之，同在餐廳內用餐之姜莊敬夫婦友人己○○、乙○○等人得知後，遂與其餘店內男子共約四、五人起身至
      門口與甲○○理論，甲○○友人黃啟勝等人見狀即出面致
      歉勸阻，惟雙方仍發生衝突等情，業據證人即告訴人之友
      人許培榮、黃啟勝，及丁○○、丙○○、姜莊敬、乙○○
      等人於原審中結證明確（見原審卷第九十三至九十四頁、
      九十七至九十八頁、一二一至一二二頁、一二五頁反面至
      一二八頁、一二八頁反面至一三二頁、一三三至一三六頁
      ），即令告訴人甲○○、戊○○亦於原審中結證稱：「當
      日刷卡結帳，可是刷了很多次，店家都說刷不過」等語（
      見原審卷第八十六頁反面、九十頁），足認告訴人甲○○
      、戊○○二人當日偕同友人到場消費，惟不滿店家結帳情
      形而有口角，進而衍生本件衝突糾紛。
  (二)、告訴人戊○○與甲○○離開餐廳未久，即聽聞身後人聲嘈
      雜，回頭查看時，即遭被告己○○毆打臉部之事實，業據
      證人即告訴人戊○○於原審中結證稱：「我與甲○○即將
      訂婚，所以當日約朋友前往茶茶姜餐廳用餐，餐後我跟甲○○一起去結帳，本來打算刷卡結帳，可是刷了很多次店
      家都說刷不過，後來是以部分現金部分信用卡的方式付帳
      ，結帳完我與甲○○前後步出餐廳，向左轉走了一部車之
      距離，聽到後面有很多人一起講話的聲音，我轉身過去看
      到一群四、五個人衝過來，當時我跟甲○○站在一起，有
      四、五個人衝過來，我被己○○一拳打到鼻子，當時覺得
      很痛，一摸覺得有流血及凹陷，我就躲在旁邊，那些人就
      去打甲○○，甲○○就摔倒撞倒隔壁鐵門那裡，倒在地上
      ，我就開始大叫，我們的朋友黃啟勝看到後，就把我們帶
      到忠孝東路上前往醫院；己○○是從我的前方用手攻擊我
      ，我是被打到右側臉部眼睛、鼻子間的位置，我不能確定
      對方是否握拳用拳頭打，但確定不是被甩巴掌打到的，在
      此之前，我有感覺到被拉扯及推擠，後來就被打這一下，
      在此之後他們就沒有繼續打我」等語綦詳（見原審卷第九
      十至九十二頁），並提出「國泰綜合醫院九十四年十一月
      二十四日、同年十一月二十九日診斷證明書」各一紙及受
      傷照片四張在卷可稽（見偵查卷第四十一至四十三頁），
      經核該診斷證明書記載「臉部擦挫傷併瘀血、鼻骨骨折」
      之傷勢及照片所示受傷情形，與其所證相符一致，自可採
      信；況且上開傷害過程，更經證人甲○○於原審中證稱：
      「當天我要刷卡結帳，可是卡片試了很多次都刷不過，更
      換卡片也刷不過，店家就要求我付現金，感覺上過了很久
      時間，才以部分付現及部分刷卡之方式結帳，結完帳我就
      和戊○○走出餐廳，一出餐廳聽到後面有人在罵三字經，
      我轉頭看見有三、四個人追過來叫罵，接著又有一些人跟
      過來，就有人出手打我跟戊○○，打到我的身體及肩膀，
      我就摔倒在地撞到鐵門，我朋友黃啟勝就跑過來拉著我與
      戊○○跑向忠孝東路離開現場，我也有看到對方打戊○○
      ，我不確定與戊○○是誰先被打，但我有看到戊○○的臉
      部被被告己○○打了一拳」等語明確（見原審卷第八十六
      至八十九頁），益見被告己○○傷害告訴人戊○○之事實
      ，並非虛妄。
  (三)、又當日與告訴人甲○○、戊○○一同前往茶茶姜餐廳聚餐
      者，尚包括渠等之友人許培榮、林世民、黃啟勝、呂英正
      等人，經原審傳喚到庭，並令其等隔離作證，證人林世民
      證稱：「當日我跟甲○○他們去餐廳聚餐，只知道結帳花
      了比較長的時間，我從餐廳出來的時候，聽到外面有人喧
      鬧叫囂，還有東西碰到鐵門的聲音，我就往聲音那邊看，
      看見己○○用手打戊○○的臉部，戊○○流鼻血後一直哭
      ，甲○○倒在地上，場面很混亂，有四、五個人圍著他們
      ，我們這邊就有朋友過去勸架，把人拉開，也有人報警」
      等語（見原審卷第九十六頁），核與甲○○、戊○○所為
      係被告己○○出手傷害戊○○之指陳相符。證人許培榮、
      黃啟勝、呂英正雖均證稱「沒有看到或不知戊○○被打的
      過程」（見原審卷第九十三頁反面、第九十七頁正反面、
      第一三六頁反面），惟參以證人許培榮證稱：「當日受甲○○之邀前往茶茶姜餐廳聚餐，後來甲○○去結帳時，我
      有聽到甲○○問為什麼這麼貴，好像還有人罵了一句 『
      bitch』，我當時是在櫃檯的前面，甲○○他們的後方，
      後來證人乙○○問：你在罵誰，甲○○就回答：誰在罵誰
      ，我們就跟甲○○他們一起離開餐廳，後來被告二人及在
      餐廳內質問誰在罵人的人，就跑出來針對甲○○開始問他
      是在罵什麼，他們就開始先推擠甲○○，我就拿手機打電
      話報警，後來我就看到戊○○鼻子流血，眼睛腫腫的」等
      語（見原審卷第九十三至九十四頁），證人黃啟勝證稱：
      「當天用餐完畢我們在外面等結帳，店裡面有一個女生跑
      出來哭著說甲○○罵她，後來店裡出來幾個不認識的男生
      ，問是誰罵她，我們就有人先把甲○○帶開，我人留在現
      場對那名女生道歉，這個時候就有三、四個人對著甲○○
      衝過去，後來聽到鐵門撞擊的聲音，我跑過去看，就看到
      甲○○坐在地上，有人用腳踢他，戊○○站在旁邊，已經
      開始流鼻血，我們就把他們帶開並且送醫，被告二人就是
      對著甲○○衝過去的人」等語（見原審卷第九十七頁），
      及證人呂英正證稱：「當天用餐結帳後，我因為上廁所所
      以人還在餐廳，等我走出餐廳，就看到包括我的朋友及被
      告二人等一群人圍在餐廳門口很混亂，吵得很大聲，接著
      我聽到『碰』一聲，順著聲音出餐廳往左手邊位置看過去
      ，看到甲○○倒在地上，我走過去看他，看到旁邊的戊○○鼻子在流鼻血，旁邊還圍著很多人，我看到戊○○在流
      血，所以就將他們送醫」等語（見原審卷第一三六頁反面
      ），足認證人許培榮、黃啟勝、呂英正雖未當場目睹戊○○遭傷害之經過，惟皆能確認戊○○於衝突過後鼻子受傷
      流血之事實，且核對渠等前揭證言，更均一致證稱被告己○○於餐廳內與甲○○口角，及嗣後於餐廳外發生衝突時
      ，均有在場，此與戊○○、甲○○、林世民證稱戊○○係
      遭被告己○○出手毆打等情，亦無矛盾之處，被告己○○
      更自承「當時僅在勸架」而未否認於衝突時在場之事實，
      則其出手傷害戊○○右側臉部（眼睛、鼻子間位置）之犯
      行，自足認定明確無誤。
  (四)、被告己○○雖聲請傳喚證人即茶茶姜餐廳之老闆姜莊敬、
      員工丁○○、姜莊敬之姐丙○○及當日亦在餐廳用餐之客
      人乙○○等人，以證明其並未傷害告訴人戊○○。然查：
    1.上開證人雖於原審及本院審理中同聲證稱：被告己○○僅
      在場拉人、勸阻衝突，並未打人云云（見原審卷第一二三
      頁、一二六頁反面、一二九頁反面、一三三頁反面、本院
      卷第七十九頁、八十頁反面、八十二頁），惟渠等既均屬
      在場目睹衝突發生或參與勸架之人，理應為相符之證述，
      詎關於本件衝突發生之過程，所述竟前後大相逕庭且彼此
      矛盾不一，此由下列說明可知：
    (1)證人丁○○於原審中證稱：我收桌子的時候，發現店門外
      有人爭吵，老闆姜莊敬從店門口進來，叫老闆娘到門口指
      認剛才罵她的人，老闆娘說是一個戴帽子的人，後來店內
      一名不認識的客人（指證人乙○○）就與告訴人甲○○發
      生扭打，我在兩方人馬中間勸架，己○○為了勸架也在我
      的左後方拉人，拉扯中甲○○揮肘不小心打到戊○○，他
      們二人雙雙倒地，戊○○起來時鼻子就流血了，當時老闆
      的姊姊與我一起勸架，老闆一直站在門口，當時現場的人
      就是我和姜莊敬的姊姊、己○○，還有甲○○及與之扭打
      的人，戊○○則是拉著甲○○，除此之外我沒有看到其他
      的人等語（見原審卷第一二一至一二五頁），復於本院審
      理中證稱：當時大家都有在拉址，我見到甲○○被別人拉
      了一下，他的手肘就往後一揮，不小心打到戊○○，甲○○、戊○○二人就順勢雙雙跌倒在地，是戊○○先倒下，
      甲○○再倒下，戊○○起來時，已見鼻子流血，甲○○揮
      肘時，我係站在面對甲○○的左前方，木屐被踩斷後，我
      就蹲下，即見丙○○在我前面跌倒，扭打之人就往忠孝東
      路，我有看見己○○過去阻止打架，就是拉他們，是我與
      己○○將那個不認識的人拉回來的等語（見本院卷第七十
      八頁反面至七十九頁），復再稱「甲○○揮肘時，戊○○
      站在甲○○右後方，我在甲○○左前方，乙○○、丙○○
      、己○○也都站在我左前方，我就是在中間面向乙○○在
      阻止拉扯等語（見本院卷第七十九頁），依其所述，姜莊
      敬、翁萍曾至店門口指認罵人者，被告己○○於雙方甫發
      生衝突時即與丁○○在場勸架拉人，戊○○則係遭甲○○
      揮肘不慎擊中而鼻子流血，甲○○、戊○○二人並均有倒
      地情形。然證人丁○○已先稱在甲○○揮肘時，係站在「
      面對甲○○之左前方」，因而可親見戊○○因甲○○之揮
      肘動作而鼻子受傷，並雙雙跌倒在地，嗣後又稱當時係站
      在中間「面向乙○○」，亦即應係背對甲○○，顯無從看
      見甲○○揮肘打到戊○○之過程，先後陳述已有不一，則
      其所述證人戊○○鼻子之傷勢係甲○○不小心揮肘造成乙
      節，尚非無疑。再者，其所述案發甲○○揮肘時，戊○○
      站在甲○○「右後方」及二人雙雙倒地乙節，亦核與證人
      甲○○所證：我倒地時戊○○在我「左前方」等語；證人
      戊○○所證：我沒有倒地等情節（見原審卷第八十八頁、
      九十一頁反面），均有不符，前開證人丁○○之證言是否
      可採，不無疑問。
    (2)證人丙○○於原審中證稱：「當日我弟弟姜莊敬的太太也
      就是會計翁萍於結帳時遭甲○○辱罵，姜莊敬知悉後就與
      翁萍至門口指認罵人者，翁萍指認係遭甲○○辱罵，但甲○○否認，這時綽號『阿德』的客人指著甲○○說：就是
      你罵人還不承認，雙方開始口角，我就和丁○○要把兩邊
      隔開，後來因為阿德被丁○○拉住，甲○○也被他的朋友
      拉住，所以他們就開始互踢對方，結果都踢到我，我跟丁○○都跌倒，甲○○也跌倒，倒地時頭部撞倒隔壁店鐵捲
      門，發出很大的聲音，大家就靜下來，後來阿德、甲○○
      又開始對罵，我和丁○○都來不及拉住阿德，就看到己○○從餐廳衝出來拉住阿德，後來甲○○就往忠孝東路方向
      離開，己○○拉著阿德往市○○道方向過去，我在現場沒
      有看見戊○○，也不知道她流血的事」等語（見原審卷第
      一二五至一二八頁），復於本院審理中證稱：「雙方起口
      角時，有肢體拉扯，我就在門口，後來就較激動，我在中
      間阻止拉扯，背對甲○○，乙○○在我前面，丁○○在我
      左前方，我跌倒時，甲○○站在我正後方，我的方向沒有
      辦法見到戊○○，我以為丁○○也跌倒，他在弄他的腳，
      直到我跌倒在地上時，才見到己○○從餐廳方向來拉乙○○，後來我以為沒事，要往回走，乙○○與甲○○就對罵
      ，我來不及拉人，己○○就過來拉乙○○，將乙○○往市
      ○○道方向推」等語（見本院卷第八十至八十一頁），證
      人丙○○先稱姜莊敬、翁萍夫妻曾至門口指認罵人者，衝
      突過程中，其自身及丁○○、甲○○均倒地，惟並未見到
      戊○○，亦不知其受傷流血，被告己○○係「衝突暫停後
      」，始從餐廳出來將乙○○拉離衝突現場，復又改稱「我
      跌倒在地時」，即見被告己○○從餐廳方向出來拉住乙○○，衝突暫停後乙○○與甲○○又起口角，己○○即拉乙○○從市○○道方向離去，就被告己○○究何時出現於衝
      突現場，陳述前後並不相符。
    (3)證人乙○○於原審中證稱：「我當天前往餐廳消費欲結帳
      時，聽說櫃台小姐被罵，走到門口看見丙○○在門口問一
      群人為何要罵人櫃台婊子，甲○○回答罵人又怎樣，我跟
      甲○○說：你罵人還這麼兇，甲○○說那要怎樣，我就推
      他一把，接著就邊罵邊推他，丙○○從我的後面拉住我，
      叫我不要打架，甲○○的朋友也有拉著甲○○，因為我們
      雙方都被拉住，所以僅止於叫罵，後來拉住我的人鬆手，
      我跑過去想跟甲○○打架，己○○就過來拉我，丙○○也
      擋在我跟甲○○中間，因為我的手已經被拉住，所以我就
      用腳踢甲○○，甲○○也有回踢我，但是好像踢到丙○○
      ，這時候又有一個女生（指戊○○）拉住甲○○叫我們不
      要打架，後來我看甲○○要往我這邊衝過來的時候，就把
      那個女生推倒，我們雙方又被拉住繼續叫罵，後來他們往
      忠孝東路的方向離開，我留在原地指著他們一直罵，最後
      姜莊敬、丁○○等人就叫我離開，我就與甲○○反方向離
      開現場回家。甲○○當時好像有絆了一下，但我不記得他
      有無跌倒在地上，也沒有看到甲○○撞到鐵門，甲○○與
      戊○○靠得很近，甲○○從戊○○後面向我衝過來，戊○○就往甲○○的右邊跌倒，但我從頭到尾都沒有看到她臉
      上有血」等語（見原審卷第一三三至一三六頁），復於本
      院中證稱：「我在餐廳門口發生口角，中間就有很多人，
      原來拉住我的人是丁○○，丁○○鬆手後，我要往前衝去
      找甲○○時，己○○就過來拉住我，站在我右後方，丙○○就在我前方，擋在我與甲○○中間，這時告訴人戊○○
      擋在甲○○的前面，面對我說不要打架，我二人就互相叫
      罵，越拉越遠，之後甲○○從戊○○後面向我衝過來，因
      為戊○○一直擋在甲○○的前面，甲○○要往前，就踢了
      戊○○一下，戊○○絆了一下，我就回頭叫己○○放手，
      不要拉我時，丙○○已不在我正前方，且我一回頭，就見
      到戊○○跌倒在路面上，至其有無流血已無印象」等語（
      見本院卷第八十二頁），據乙○○所陳，其見丙○○出面
      質問何人罵人時，因不滿告訴人甲○○之態度，始與甲○○發生口角及肢體衝突，過程中戊○○遭甲○○推倒或踢
      到，惟無流血情形。
    (4)證人姜莊敬證稱：「當天客人甲○○因為結帳問題，罵我
      太太翁萍，後來因為是否有罵人的事情發生口角，我先陪
      翁萍進去，然後再出來，過程中只看到店裡常客乙○○與
      甲○○發生口角衝突，丙○○、丁○○在勸架，我一直站
      在門口，僅看到剛開始在店門口發生口角時己○○去勸架
      之情形，且看到時甲○○都是站著，沒有看到他倒地，也
      沒有看到戊○○流血，人群在離店門口比較遠的地方所發
      生的事情，我都沒有看到，過程中我只是口頭叫己○○、
      庚○○、丁○○、丙○○回來，我叫他們回來時，庚○○
      在店門口台階下面，己○○在比庚○○更靠近忠孝東路口
      的位置，當時己○○往忠孝東路方向走」等語（見原審卷
      第一二八至一三二頁）。依姜莊敬所證，其因站立位置較
      遠關係，未見到甲○○倒地及戊○○流血之情形。
    2.依前揭各情，證人丁○○、丙○○既於雙方口角進而發生
      肢體衝突時全程在場，並參與攔阻勸架，其等對於衝突過
      程之描述當不致有太大出入，惟證人丙○○證稱衝突過程
      中因乙○○、甲○○二人互踢對方，結果都踢到我，我跟
      丁○○都跌倒，甲○○也跌倒，倒地時頭部撞倒隔壁店鐵
      捲門，發出很大的聲音，我站立的位置，看不到戊○○云
      云，此顯與證人丁○○證稱：拉扯中甲○○揮肘打到戊○○，二人順勢雙雙倒地，起來時戊○○流鼻血云云，而未
      提及丙○○遭甲○○等人踢中倒地及甲○○跌倒頭部撞倒
      隔壁店鐵捲門等情，有所不符。而證人乙○○既稱自己實
      為與甲○○發生拉扯衝突之人，惟竟證稱戊○○係「遭甲○○欲往前衝時撞倒在地」，亦與丁○○、丙○○所述大
      相逕庭。另證人丁○○、丙○○二人就其等站於乙○○、
      甲○○中間勸架相關位置，證人丁○○係稱『我在甲○○
      左前方，乙○○、「丙○○、己○○也都站在我左前方」
      ，我就是在中間面向乙○○在阻止拉扯』，然證人姜敬萱
      竟稱：我在中間阻止拉扯，背對甲○○，乙○○在我前面
      ，「丁○○在我左前方」，二人所述，亦有不一，遑論關
      於被告己○○「勸架」之經過，證人丁○○所稱「我在兩
      方人馬的中間，背對店門口，要把兩邊分開…己○○在我
      的左後方拉人…拉扯中就發現甲○○有揮肘，不小心打到
      戊○○」（見原審卷第一二一頁反面）、「他們後來向忠
      孝東路方向移動的時候，因為我的木屐帶子斷了，而且他
      們扭打也停手了，對方的人就往忠孝東路方向走過去，己○○是在對方人走了，這邊的人追過去的時候，己○○去
      把這邊的人拉回來時，安撫被拉回來那個人的情緒」（見
      原審卷第一二三頁反面）、被告己○○於甲○○揮肘時，
      即與乙○○、丙○○站在中間面向乙○○在阻止拉扯等語
      （見本院卷第七十九頁），證述被告己○○於甲○○、乙○○二人對峙叫罵時，即已參與勸架拉人，核與證人丙○○所稱「…後來我跟丁○○都跌倒，甲○○也跌倒，大家
      就靜下來，我和丁○○就開始弄自己的鞋子，阿德、甲○○又開始對罵，我又聽到一個女生的聲音說不要打，我和
      丁○○都來不及拉住阿德，就看到己○○從餐廳衝出來拉
      住阿德」等語（見原審卷第一二六頁）、雙方起口角時，
      有肢體拉扯，我就在門口，後來就較激動，我在中間阻止
      拉扯，背對甲○○，乙○○在我前面，丁○○在我左前方
      ，我跌倒時，甲○○站在我正後方，我的方向沒有辦法見
      到戊○○，我以為丁○○也跌倒，他在弄他的腳，直到我
      跌倒在地上時，才見到己○○從餐廳方向來拉乙○○，後
      來我以為沒事，要往回走，乙○○與甲○○就對罵，我來
      不及拉人，己○○就過來拉乙○○，將乙○○往市○○道
      方向推等語（見本院卷第八十至八十一頁），證人丙○○
      先陳姜莊敬、翁萍夫妻曾至門口指認罵人者，衝突過程中
      ，其自身及丁○○、甲○○均倒地，惟並未見到戊○○，
      亦不知其受傷流血，被告己○○係「衝突暫停後」，始從
      餐廳出來將乙○○拉離衝突現場，復又改稱我跌倒在地時
      ，即見被告己○○從餐廳方向出來拉住乙○○，衝突暫停
      後乙○○與甲○○又起口角，己○○即拉乙○○市○○道
      方向離去（本院卷第八十頁反面至八十一頁），就被告己○○究何時出現於衝突現場，及被告己○○究竟於何時出
      面勸架或拉人一節，丁○○、丙○○二人所述顯不相符。
      即令被告己○○於警詢及偵查中先稱：「我只有在場看熱
      鬧及勸架」（見偵查卷第十二頁、三十四頁），於原審中
      先稱：「我看到有人動手推甲○○，所以我就上前把推人
      的人拉開，後來我看推人的人顯得很激動，我擔心那個人
      去拿什麼東西，所以我就上前去阻擋他，背對著那群人，
      後來店裡面的店員丁○○就出來跟我一起安撫那個推人的
      人」（見原審卷第二十七頁反面），嗣又稱：「其實是丁○○先去拉人，我過去幫他，我們隔開後，沒有想到那個
      人又衝過去要打甲○○，我就跑到那個人前方，將他推擋
      住」（見原審卷第一二五頁），則究竟是否先於丁○○出
      面勸架，己○○前後供述亦不相同。是丁○○、丙○○、
      乙○○前揭所證，主要部分既有明顯矛盾齟齬，且其不一
      致非因記憶不清或站立角度不同等因素所致，自難採為有
      利於被告己○○認定之憑據。
    3.至於證人姜莊敬雖證稱其自始均站立於店門口，且距離衝
      突地點較遠而未目睹衝突經過，過程中只有叫己○○、丁○○、丙○○回來云云，惟依檢察官提出之現場照片三張
      （見原審卷第一四一至一四二頁），證人丁○○證稱發生
      扭打及甲○○倒地之地點為照片中「HOPE」店門口（見原
      審卷第一二三頁反面、一二四頁反面），證人丙○○亦證
      稱；「甲○○倒地時，頭部撞到隔壁店的鐵捲門」等語（
      見原審卷第一二七頁），觀之照片，該「HOPE」商店旁邊
      即為證人姜莊敬所在之「茶茶姜」餐廳，二者近在咫尺，
      證人許培榮、丁○○更分別證稱：「餐廳門外照明很清楚
      ，有路燈也有招牌燈，燈都是亮著」、「（餐廳外）有路
      燈跟招牌燈，以光線而言，是可以看的清楚人的面貌」（
      見原審卷第九五、一二四頁）。證人姜莊敬既自承：「（
      問：依你所述，當天在餐廳門口的站立地點是否可以看到
      照片中所顯示HOPE店門口的情形？）可以看得到」等語（
      見原審卷第一三二頁），竟陳稱因距離過遠而對衝突經過
      全未目睹，顯非實在。且依丁○○、丙○○、乙○○及姜
      莊敬自己所言，本件衝突既起因於告訴人甲○○結帳時以
      穢語辱罵翁萍，身為餐廳老闆及翁萍配偶之姜莊敬，豈有
      讓店內客人相互衝突，並任由其胞姐丙○○、員工丁○○
      出面阻擋勸架，而自己竟然僅站立門口、坐視不管之理？
      遑論姜莊敬所述，與被告己○○於警詢及偵查中供稱：「
      我好奇就出去看，看到很混亂的一群人，聽到老闆說不要
      鬧事，突然就有人打架，老闆叫我們把他們分開，我們一
      群人含該餐廳老闆一起勸架」（見偵查卷第十一頁）、「
      餐廳老闆我認識，他出去處理並勸架，我也在旁邊看熱鬧
      就幫老闆勸架」（見偵查卷第三十四頁），及被告庚○○
      供稱：「（問：認識當時在場的人？）我不認識，只有餐
      廳的老闆及其員工在勸架」（見偵查卷第三十四頁），而
      均指稱姜莊敬有參與勸架等情，有所不合。姜莊敬證言可
      信度之低，可見一斑，其證稱未目睹事發經過云云，顯係
      迴護他人之詞，不足採信。
    4.己○○辯護人辯護意旨雖以：告訴人戊○○右臉臉部受傷
      、鼻骨右側骨折之傷勢，與其指訴遭被告己○○正面以右
      拳攻擊方式及位置不合，而以證人丁○○證述戊○○係遭
      甲○○揮肘誤傷等情為可採云云，然告訴人戊○○係指稱
      遭被告己○○自前方攻擊，並強調其被打到鼻子時，與對
      方雖是面對面，但角度未必完全正對等語（見原審卷第九
      十二頁），依衝突當時場面混亂、人群移動之情形，告訴
      人戊○○於未完全正對被告己○○之情形下遭其出右手擊
      中右側臉部之鼻、眼間位置，亦無與經驗法則不合之處；
      至於證人丁○○指稱戊○○係遭甲○○揮肘誤傷云云，核
      與證人姜莊敬、乙○○所述戊○○有無受傷、成傷原因等
      大相逕庭，均已詳如前述，被告己○○辯護人前開辯護意
      旨，尚不足採。
  (五)、綜上各情，被告己○○傷害告訴人戊○○之犯行，事證明
      確，自應依法論科。
二、論罪科刑之法律上理由：
  (一)、新舊法比較
    １、刑法分則編各罪所定罰金之貨幣單位原為銀元，且依修
        正前刑法第三十三條第五款規定，罰金刑為一銀元以上
        ，而有關罰金倍數之調整及銀元與新台幣之折算標準，
        則定有「罰金罰鍰提高標準條例」及「現行法規所定貨
        幣單位折算新台幣條例」，除罰金以一銀元折算三元新
        台幣外，並將七十二年六月二十六日以前修正之刑法部
        分條文罰金數額提高十倍，其後修正者則不再提高倍數
        ，修正後刑法第三十三條第五款則將罰金刑提高為新台
        幣一千元以上，並以百元計算之，且因刑法第三十三條
        第五款所定罰金貨幣單位既已改為新台幣，刑法分則編
        各罪所定罰金之貨幣單位亦應配合修正為新台幣，且考
        量刑法修正施行後，不再適用「現行法規所定貨幣單位
        折算新台幣條例」，為使刑法分則編各罪所定罰金之最
        高數額與刑法修正前趨於一致，爰增訂刑法施行法第一
        條之一規定，將刑法分則編各罪所定罰金之貨幣單位均
        改為新台幣，並將七十二年六月二十六日以前修正之刑
        法部分條文罰金數額提高為三十倍，其後修正者則提高
        為三倍。是刑法分則編各罪所定罰金刑之最高數額，於
        上開規定修正後仍屬一致，並無不同，但其罰金刑之最
        低數額，則比修正前提高，經比較上述新舊法，認適用
        被告行為後上開新法規定，對被告非較為有利，而應適
        用修正前刑法第三十三條第五款之規定。
    ２、又「易科罰金之折算標準、易服勞役之折算標準及期限
        ，新法施行後，應依新法第二條第一項之規定，適用最
        有利於行為人之法律。」，採最有利原則，不在新舊法
        綜合比較之列，最高法院九十五年五月二十三日九十五
        年度第八次刑庭會議決議參照。被告己○○犯罪時之刑
        法第四十一條第一項前段、第二項規定：「犯最重本刑
        為五年以下有期徒刑以下之刑之罪，而受六個月以下有
        期徒刑或拘役之宣告，因身體、教育、職業、家庭之關
        係或其他正當事由，執行顯有困難者，得以一元以上三
        元以下折算一日，易科罰金。」。」「併合處罰之數罪
        ，均有前項情形，其應執行之刑逾六月者，亦同。」，
        又被告行為時之易科罰金折算標準，修正前罰金罰鍰提
        高標準條例第二條前段（現已刪除）規定，就其原定數
        額提高為一百倍折算一日，則本件被告行為時之易科罰
        金折算標準，應以銀元三百元折算一日，經折算為新臺
        幣後，應以新臺幣九百元折算為一日。惟九十五年七月
        一日修正公布施行之刑法第四十一條第一項前段、第二
        項則規定：「犯最重本刑為五年以下有期徒刑以下之刑
        之罪，而受六個月以下有期徒刑或拘役之宣告者，得以
        新臺幣一千元、二千元或三千元折算一日，易科罰金。
        」「前項規定於數罪併罰，其應執行之刑未逾六月者，
        亦適用之。」，比較修正前後之易科罰金折算標準，九
        十五年七月一日修正公布施行後之規定，並非較有利於
        被告，依刑法第二條第一項前段，應適用修正前刑法第
        四十一條第一項前段、第二項之規定，定其易科罰金之
        折算標準。
  (二)、核被告己○○所為，係犯刑法第二百七十七條第一項之普
      通傷害罪。
三、原審認被告犯罪事證明確，予以論罪科刑，固非無見，惟查
    ：
  (一)、本件被告己○○所為前揭傷害犯行，致使告訴人戊○○受
      有鼻骨斷裂之傷勢，並造成告訴人戊○○身心之傷害，然
      未與告訴人和解，賠償其損害及犯後矢口否認犯行，並無
      悔意之犯後態度等情節以觀，原審就被告己○○犯行部分
      僅量處拘役四十日，量刑已有罪罰不相當之情形，自有未
      洽。
  (二)、又被告己○○行為後，中華民國九十六年罪犯減刑條例業
      於九十六年七月四日制訂公布，於同年七月十六日施行，
      被告犯罪時間在中華民國九十六年四月二十四日以前，合
      於減刑條件，於裁判時應併予減刑，原審未及適用減刑條
      例，亦有未合。
四、檢察官上訴意旨執以(一)、被告己○○徒手毆擊告訴人戊○○
    ，造成戊○○鼻骨斷裂，除影嚮女性美觀外，更嚴重影響結
    婚婚期且迄無和解賠償款項，原審僅判處拘役四十日，量刑
    亦屬過輕；(二)、證人甲○○、戊○○、許培榮及黃啟勝等人
    均一致證述被告庚○○確有下手實施傷害行為，且均供證人
    甲○○遭毆打撞到隔壁鐵門，倒地後更遭多人以腳重踢，衡
    諸撞門之巨大聲響及倒地情狀，比對另一被害人戊○○所受
    鼻骨斷裂之傷害，實足認甲○○所受之傷害，尤重於戊○○
    之傷勢，又其等所述圍毆甲○○之行為人人數亦與應訊之證
    人乙○○、丁○○、姜莊敬及被告己○○及庚○○之總人數
    相符，參以證人乙○○等人於偵查中，或隱藏身分拒不到庭
    ，或應訊互相迴護，彼等之供述是否屬實，顯有可疑，彼等
    實均為參與實施行為之人，則僅認被告己○○一人實施犯罪
    ，亦與經驗法則不合云云，經查：檢察官上訴指適原判決就
    被告己○○傷害犯行部分，量刑過輕乙節，固為有理由（詳
    如后述），惟就被告庚○○有參與傷害告訴人戊○○之犯行
    ，及被告二人共同涉犯傷害告訴人甲○○罪嫌部分，證人甲○○、戊○○、許培榮及黃啟勝等人固均證述被告庚○○確
    有下手實施傷害行為，然證人甲○○、戊○○等人之證述內
    容，均不足證明被告庚○○確涉有傷害告訴人戊○○、甲○○二人之犯行（詳如后述），另證人甲○○究否有受被告己○○、庚○○毆打致受身體或健康之損傷，尚乏積極事證可
    資證明，檢察官上訴意旨徒憑證人甲○○、戊○○、許培榮
    及黃啟勝等人所述證人甲○○遭毆打撞到隔壁鐵門，倒地後
    更遭多人以腳重踢，即臆測推認證人甲○○所受之傷害尤重
    於戊○○之傷勢云云，尚屬無據。況檢察官上訴意旨雖指稱
    證人乙○○於偵查中有隱藏身分拒不到庭之情，然證人乙○○於本件衝突結束後，係因老闆姜莊敬叫我先走，我始於員
    警到場前離去，且事後隔一個多月才又前往茶茶姜餐廳消費
    ，我有詢問當天事情，經吧台工作人員答稱「沒有什麼事情
    」，老闆姜莊敬亦有告知員警有到場處理，亦提到有人被起
    訴，姜莊敬問我是否願意幫忙澄清，我亦有應允等情，已據
    證人乙○○於原審及本院審理中證述明確在卷（見原審卷第
    一三五頁反面、本院卷第八十三頁），且遍查偵查全卷，並
    無證人乙○○有何故意隱匿身分拒不到庭作證之證據，可資
    為佐，再參以證人乙○○、丁○○、丙○○等人於原審到庭
    作證，雖有多處陳述不相符合之處，而認其等證述非可採為
    被告己○○傷害戊○○犯行之有利認定，仍難執此推認證人
    乙○○等人及被告庚○○必有參與毆打情事之佐證，檢察官
    上訴意旨遽以前開證人陳述未見甲○○有遭毆打之情及證人
    甲○○等人所述圍毆人數核與證人乙○○三人及被告二人總
    計人數相符，即推論證人乙○○三人包含被告己○○、庚○○二人均有參與傷害甲○○、戊○○之犯行云云，仍屬無據
    。復按刑事訴訟法第一百六十一條已於民國九十一年二月八
    日修正公布，其第一項規定：檢察官就被告犯罪事實，應負
    舉證責任，並指出證明之方法。因此，檢察官對於起訴之犯
    罪事實，應負提出證據及說服之實質舉證責任。倘其所提出
    之證據，不足為被告有罪之積極證明，或其指出證明之方法
    ，無從說服法院以形成被告有罪之心證，基於無罪推定之原
    則，自應為被告無罪判決之諭知，最高法院九十二年台上字
    第一二八號著有判例。本件於原審調查審理時，修正之刑事
    訴訟法關於舉證責任之規定，已經公布施行，檢察官仍未提
    出適合於證明被告己○○、庚○○此部分犯罪事實之積極證
    據，並說明其證據方法與待證事實之關係；而本院對於卷內
    訴訟資料，復已逐一剖析，參互審酌，仍無從獲得被告庚○○有參與傷害告訴人戊○○之犯行，及被告二人共同涉犯傷
    害告訴人甲○○犯行之有罪心證，本件既不能證明被告己○○、庚○○涉有此部分傷害犯行，自難率以該罪相繩。原審
    關於被告己○○部分之判決既有前揭瑕疵之處，自屬無可維
    持，應由本院將原判決關於被告己○○部分予以撤銷改判，
    爰審酌被告己○○之品行、智識程度，其因口角衝突即出手
    傷人之犯罪動機、手段，造成告訴人戊○○受有鼻骨斷裂之
    傷勢，並造成告訴人戊○○身心理之傷害，然未與告訴人和
    解，賠償其損害及被告犯後矢口否認犯行，並無悔意之犯後
    態度等一切情狀，量處有期徒刑三月。又查被告己○○所犯
    傷害行為之時間，係在九十六年四月二十四日以前，合於中
    華民國九十六年罪犯減刑條例第二條第一項第三款之減刑規
    定，應依該條規定減為有期徒刑一月又十五日，並依修正前
    刑法第四十一條第一項之規定，諭知易科罰金之折算標準，
    以資懲儆。
乙、被告庚○○無罪暨被告己○○不另為無罪諭知部分：
一、公訴意旨另以：被告己○○除傷害告訴人戊○○外，另亦徒
    手毆打甲○○，被告庚○○亦與被告己○○基於共同之傷害
    犯意，出手傷害告訴人戊○○及甲○○，因認被告二人上開
    所為均涉犯刑法第二百七十七條第一項之普通傷害罪。
二、訊據被告二人堅詞否認前揭公訴意旨所指犯行，被告己○○
    辯稱：我僅在場勸架，未以拳腳傷害甲○○，甲○○指稱受
    傷，惟無驗傷單，顯非合理等語；被告庚○○則以：我腳部
    更換過人工髖關節，無法跑跳衝撞，當日僅在場勸阻口角，
    人群移動後就沒有再靠過去，並未毆打甲○○、戊○○，且
    甲○○未有驗傷單等語抗辯。
三、公訴人認被告庚○○有參與傷害告訴人戊○○之犯行，及被
    告二人共同涉犯傷害告訴人甲○○罪嫌，無非係以其二人之
    供述、告訴人二人之指證、證人許培榮、林世民、黃啟勝之
    證述及戊○○之國泰綜合醫院診斷證明書二紙，為其論據。
四、按犯罪事實應依證據認定之，無證據不得認定犯罪事實；不
    能證明被告犯罪者，應諭知無罪之判決，刑事訴訟法第一百
    五十四條第二項、第三百零一條第一項規定甚明。而認定犯
    罪事實所憑之證據，雖不以直接證據為限，間接證據亦包括
    在內；然而無論直接或間接證據，其為訴訟上之證明，須於
    通常一般之人均不致有所懷疑，而得確信其為真實之程度者
    ，始得據為有罪之認定，倘其證明尚未達到此一程度，而有
    合理之懷疑存在時，即應為有利於被告之認定，更不必有何
    有利之證據，最高法院三十年上字第八一六號、七十六年臺
    上字第四九八六號判例可資參考。再按告訴人之告訴，係以
    使被告受刑事訴追為目的，是其陳述是否與事實相符，仍應
    調查其他證據以資審認，最高法院亦著有五十二年臺上字第
    一三○○號判例可參。經查：
  (一)、被告庚○○究有無參與傷害告訴人戊○○之犯行部分：
      按告訴人戊○○係於衝突過程中，遭被告己○○出手擊中
      右側臉部眼睛、鼻子間部位受傷等情，業經認定論述如前
      ；惟依證人戊○○於原審證稱：「我和甲○○站在一起，
      有四、五個人衝過來，我是被今天在場的被告（當庭指認
      己○○）一拳打到鼻子的」、「他（己○○）是用手打我
      ，我覺得應該是用右手打我…」、「…在此之前，我有感
      覺被拉扯及推擠，後來就被打這一下，在此之後他們就沒
      有繼續打我」等語（見原審卷第九十頁反面、九十二頁正
      反面），足見其僅指認遭被告己○○出手擊中而受傷流血
      ，並未指稱亦遭被告庚○○毆打，核與證人甲○○證稱：
      我有看到戊○○的臉部被打了一拳，就是在庭被告己○○
      打的等語（見原審卷第八十九頁），而未指認被告庚○○
      有毆打戊○○等情，相符一致。上情與證人林世民證稱：
      我有看到己○○用手打戊○○的臉部，除此之外我沒有印
      象是否有其他人打戊○○，我確定被告庚○○有在現場，
      但我沒有看到他在做什麼（見原審卷第九十六頁反面），
      及證人呂英正證稱：我聽到「碰」一聲順著聲音往出餐廳
      左手邊位置看過去，看到甲○○倒在地上，戊○○在流血
      ，不知道他們二人遭何人動手攻擊等語（見原審卷第一三
      六頁反面），而證人丙○○亦於原審及本院審理中證稱：
      庚○○沒有毆打告訴人，因為他根本沒有靠近、庚○○從
      一開始到結束都沒有參與（見原審卷第一二六頁反面、本
      院卷第八十一頁），均無不利於被告庚○○之證述，亦屬
      相符。且依告訴人戊○○指稱其係於衝突過程中遭被告己○○出手擊中一下，此外在場之人並未繼續動手等語，難
      認被告庚○○就被告己○○傷害告訴人戊○○之犯行，有
      何行為參與或犯意聯絡。公訴意旨認被告庚○○與被告己○○基於共同之犯意傷害戊○○，尚有未合。
  (二)、被告二人究有無共同傷害告訴人甲○○部分：
      又按刑法傷害罪章，其所保護之法益為個人之身體法益，
      所謂身體法益，固包括身體之完整性、生理機能之健全等
      ，惟仍須以被害人因行為人之加害行為受有身體上或健康
      上之傷害，始足構成傷害罪。本件證人即告訴人甲○○固
      證稱：被告二人都有打我，打到我的身體及肩膀，我就摔
      倒在地撞到鐵門，倒地之後在場四、五人用腳踢我，被告
      二人在我站立的時候打我，等我倒地就踢我，當天我被拳
      頭打到右側頭頂及右肩、右上臂，倒地後是仰躺在地上，
      有被踢到右側身體及右側大小腿等語（見原審卷第八十六
      至八十九頁），證人戊○○亦證稱：我看到那群人去打甲○○，甲○○就摔倒撞到隔壁鐵門那裡，倒在地上，那群
      人繼續用腳踢他，被告二人也在其中（見原審卷第九十至
      九十三頁），證人許培榮證稱：我看到己○○揮拳打甲○○的頭部，甲○○跌倒，庚○○就去踢甲○○（見原審卷
      第九十三頁反面），證人黃啟勝亦證稱：我看到被告二人
      打甲○○並且踢他，當時大約有三、四個人踢甲○○（見
      原審卷第九十七至九十八頁）等語，而均指證被告二人有
      踢、打告訴人甲○○之舉動。從而告訴人甲○○既遭現場
      含被告二人在內之多人拳腳攻擊，且部位遍及頭部、肩膀
      、手臂、身體及大小腿，應受有一定程度之傷勢，然證人
      戊○○、黃啟勝等人自警詢、偵查迄本原審審理時，始終
      未曾就甲○○之受傷情形為進一步具體之指陳，證人許培
      榮亦僅證稱：我沒有看到甲○○流血，只看到頭髮亂七八
      糟等語（見原審卷第九十四頁），則告訴人甲○○是否果
      於衝突過程中受傷，已屬有疑；其若受有一定程度之傷勢
      ，理應於告訴人戊○○流血而將之護送就醫時，自己一併
      看診檢查，或於事後自行確認，然證人甲○○於案發當日
      警詢時指稱：我頭部及身上皆被打，但還沒驗傷，驗完傷
      後會將驗傷單後補（見偵查卷第六頁），嗣於檢察事務官
      詢問時陳稱：沒有診斷證明，我只有瘀青而已（見偵查卷
      第三十五頁），於原審審理時則稱：我頭的側邊及後面摸
      起來有一點腫，我在陪同戊○○就診時，有告知醫師此事
      ，醫師檢查後告訴我這是內傷，所以沒有正式就醫，也沒
      有就診紀錄等語（見原審卷第八十九頁反面），顯見告訴
      人甲○○並未正式就醫驗傷，能否僅憑告訴人等人之指訴
      ，遽認甲○○受有公訴意旨所指「身體多處瘀青」或其所
      謂「頭部腫脹」、「內傷」之傷害，亦非全然無疑。至於
      甲○○雖指稱：我被打時有感覺到疼痛，遭受攻擊後身體
      會酸痛云云（見原審卷第八十八頁反面、第八十九頁反面
      ），然於無其他客觀事證佐證之情形下，尚無從認定其所
      謂「疼痛感覺」已對於身體或健康造成損害，而合於刑法
      普通傷害罪之要件；遑論證人丁○○、丙○○均證稱被告
      庚○○僅站在門口、沒有靠近，證人乙○○亦證稱沒有注
      意到庚○○在那裡等語（見原審卷第一二一頁反面、一二
      六頁反面、一三九頁），被告庚○○辯稱並未傷害告訴人
      二人，被告己○○辯稱甲○○未能證明受傷事實等語，應
      屬可採。
  (三)、此外，復查無其他積極證據，足認被告己○○有該當公訴
      人所指傷害告訴人甲○○之行為，亦無從認定被告庚○○
      所為涉犯公訴意旨所指毆打告訴人甲○○、戊○○之犯行
      ，即不能證明被告二人此部分犯罪，應就被告庚○○本件
      被訴傷害罪部分諭知無罪之判決；至於公訴意旨認被告己○○除傷害告訴人戊○○外，尚於同一密接之時、地傷害
      告訴人甲○○，依其起訴事實應屬想像競合犯之裁判上一
      罪關係，爰就被告己○○被訴傷害告訴人甲○○部分，不
      另為無罪之諭知。
五、公訴意旨認被告庚○○有參與傷害告訴人戊○○之犯行，及
    被告二人共同涉犯傷害告訴人甲○○罪嫌所憑之事證尚存有
    合理之懷疑，而未達於可確信為真之程度，自難以該罪相繩
    。本件既不能證明被告己○○、庚○○此部分犯罪，原審依
    法為被告庚○○無罪之諭知、被告己○○前開部分不另為無
    罪之諭知，經核並無不合，應予維持。檢察官上訴意旨，仍
    執前詞，指摘原判決此部分不當，為無理由（詳如前述），
    應予駁回。
據上論斷，應依刑事訴訟法第三百六十九條第一項前段、第三百
六十八條、第三百六十四條、第二百九十九條第一項前段，刑法
第二條第一項前段、第二百七十七條第一項，修正前刑法第四十
一條第一項前段，罰金罰鍰提高標準條例第一條前段，修正前罰
金罰鍰提高標準條例第二條，現行法規所定貨幣單位折算新臺幣
條例第二條，中華民國九十六年罪犯減刑條例第二條第一項第三
款、第七條，判決如主文。
本案經檢察官姜貴昌到庭執行職務
中　　華　　民　　國　　96　　年　　8 　　月　　8 　　日
　                刑事第一庭審判長法　官　蔡  長  溪
                                  法　官　謝  靜  恒
                                  法  官  林  俊  益
以上正本證明與原本無異。
不得上訴。
                                  書記官  廖  月  女
中　　華　　民　　國　　96　　年　　8 　　月　　9 　　日
附錄：本案論罪科刑法條全文
中華民國刑法第二百七十七條：
傷害人之身體或健康者，處三年以下有期徒刑、拘役或一千元以
下罰金。
犯前項之罪因而致人於死者，處無期徒刑或七年以上有期徒刑；
致重傷者，處三年以上十年以下有期徒刑。
